臺灣士林地方法院民事裁定　　　　　　100年度司家聲字第8號
聲　請　人　臺北市政府
法定代理人　郝龍斌　　
相　對　人　廖○○　　 姓名.
法定代理人　廖△△　　 姓名.
上列聲請人聲請處遇安置事件，本院裁定如下：
    主   文
廖○○（姓名、年籍詳卷）應安置於中途學校施以特殊教育。
聲請程序費用由聲請人負擔。
    理   由
一、按兒童或少年因從事性交易或有從事之虞，經法院依兒童及
    少年性交易防制條例第16條裁定將其交付主管機關安置於緊
    急收容中心者，主管機關應於2 週至1 個月內向法院提出觀
    察輔導報告及建議處理方式並聲請法院裁定，而法院依審理
    之結果，認該兒童或少年有從事性交易者，除有第18條第2
    項第1 至第7 款情形之1 者外，應裁定將其安置於中途學校
    ，施予2 年之特殊教育，兒童及少年性交易防制條例第17條
    第1 項、第18條第2 項分別定有明文。
二、本件聲請意旨略以：經查相對人因與家人間情感連結較為薄
    弱，自國小高年級開始即轉而尋求同儕間之情感支持，交友
    狀況較為複雜，經常出現蹺課及蹺家行為，為維持在外之生
    活所需，自去年暑假期間開始與同案楊姓少女與網友從事性
    交易行為，已有多次成功交易的經驗，所賺取之金錢多購買
    衣物及玩樂上，價值觀念有待協助調整及重建。再者，相對
    人因年紀尚小，思考及判斷能力較為薄弱，且易受到外在環
    境及朋友之影響，近年來生活穩定度較為不足，有待透過穩
    定的環境協助重建生活模式及完成國中義務教育。相對人父
    母離異多年，相對人早年在祖母隔代教養的照顧下長大，祖
    孫間情感雖屬融洽，但祖母年紀已高，多年來父親獨力承擔
    教養責任，父親雖可提供相對人生活之照顧，但因忙於工作
    且親職技巧較為不足，親子間關係疏離，家庭可發揮之約束
    管教功能有限，父親之親職功能尚有待協助提升。故狀請貴
    院依同條例第18條第2 項將相對人安置中途學校，透過規律
    穩定的生活環境，協助相對人完成國中義務教育以及提升自
    我保護及判斷的能力，以維少年利益等語。
三、本件聲請人主張相對人為未滿18歲之少年，常離家、翹課在
    外遊蕩，並與人從事性交易行為等情，已據聲請人提出本院
    100 年度司護字第6 號民事裁定、臺北市政府社會局觀察輔
    導報告書、臺北市展望家園個案短期觀察紀錄、臺北市政府
    警察局大同分局調查筆錄等件為證，堪信聲請人主張相對人
    有從事性交易行為為真正。又參酌聲請人所提出之臺北市政
    府社會局觀察輔導報告書所示：「(一)分析與診斷：1.案主：
    案主因與家人間情感連結較為薄弱，自國小高年級開始即轉
    而尋求同儕間之情感支持，交友狀況較為複雜，經常出現蹺
    課及蹺家行為，為維持在外之生活所需，自去年暑假期間案
    主與同案楊姓少女開始與網友從事性交易行為已有多次成功
    交易的經驗，所賺取之金錢多購買衣物及玩樂上，價值觀念
    有待協助調整及重建，再者，案主因年紀尚小，思考及判斷
    能力較為薄弱，且易受到外在環境及朋友之影響，近年來生
    活穩定度較為不足，有待透過穩定的環境協助案主重建生活
    模式及完成國中義務教育。2.案家：案家為單親家庭，案主
    早年在祖母隔代教養的照顧下長大，祖孫間情感雖屬融洽，
    但祖母年紀已長可發揮之約束功能有限，多年來案父獨力承
    擔教養責任，但因案父忙於工作，雖可提供案主生活之照顧
    ，但付出之心力較為有限，且親職技巧較為不足，親子間關
    係疏離，較無法發揮應有之約束管教功能，案父之親職功能
    尚有待協助提升。(二)建議：案主因生活穩定度較為不足，家
    庭可發揮之約束管教功能亦較為有限，評估返家後再次蹺課
    及蹺家的可能性極高。綜合上述意見，建請庭上將少年安置
    中途學校，提供穩定的生活環境，俾協助案主完成國中義務
    教育以及提昇判斷及控制能力，並與家人間重建互動關係。
    」，有聲請人所提觀察輔導報告書可按。本院因認相對人對
    兩性之態度、生活及價值觀不健全，而其年紀尚輕，對是非
    的分辨能力不足，性觀念及自我尊重、自我保護觀念薄弱，
    且相對人家庭功能又不彰，無法有效管理及約束，顯見內在
    及外在環境，對現階段之相對人均不利，為使相對人得以匡
    正，並使相對人獲得長期安定之環境，重新學習正確價值、
    是非觀，並斟酌相對人之最佳利益，認此一建議應屬合法妥
    適，爰依兒童及少年性交易防制條例第18條第2 項規定，將
    相對人安置於中途學校施以特殊教育。
四、依兒童及少年性交易防制條例第18條第2 項，非訟事件法第
    21條第1 項前段，裁定如主文。
五、如不服本裁定，應於裁定送達後10日內，以書狀向本院提出
    抗告狀，並繳納抗告費新臺幣1,000元。
中    華    民    國   100    年    3     月    29    日
                  家事庭司法事務官